# 求助，股权托管协议失效子公司不再纳入合并范围，合并报表如何处理？

提问人：keaichengli 时间：2015-11-30 22:26:53
请教大家，我公司对一子公司持股40%，但因和其他股东签订了股权托管协议，可以达到控制，因此纳入合并范围，今年 10 月解除托管协议，该子公司不再纳入合并报表范围，母公司对其改用权益法核算，请问合并报表对该事项如何处理？

回答人：chenyiwei
合并报表层面同样遵循《企业会计准则第 33 号——合并财务报表（ 2014 年修订）》第五十条。虽然无股权变动，但要求对所持股权于丧失控制权之日按公允价值重新计量，差额计入损益，作为后续合并报表层面权益法核算的成本基础。

提问人：keaichengli 时间：2015-12-01 11:36:52
陈版您好，针对准则规定，还有一个问题，对该子公司的股权的公允价值目前无法取得，没有相关参考，公司也无意向进行评估，这种情况如何按准则操作？谢谢！

回答人：chenyiwei
还是建议企业遵循准则要求，采用评估或参考近期交易价格、入股价格等方式确定这部分股权于丧失控制权之日的公允价值，否则不排除对审计意见产生影响。